# 各位大侠，谁有不良资产鉴证报告模板，如果有可以提供一份给我吗？谢谢

提问人：yeli 时间：2011-11-19 15:56:49
谁有不良资产鉴证报告模板，如果有可以提供一份给我吗？谢谢

回答人：chenyiwei
在提此类问题的时候，请务必说明拟出具的报告的用途和预定信息使用者范围。因为这类报告通常是报给政府机关的，而不同部门可能有不同的要求。 对此类报告格式影响较大的因素有：拟出具的报告的用途和预定信息使用者范围；所依据的法律法规；相关规定对“不良资产”的鉴定标准等。对于所采用的鉴证准则，可以在报表使用者可接受的范围内尽量选择减轻自身责任的方式。同时应注意严格区分鉴证责任和会计责任，不建议使用详式报告，而采用“鉴证报告后附以企业名义撰写的相关说明”的方式。